臺灣高等法院民事判決
109年度上字第1395號
上  訴  人  趙城企業有限公司


法定代理人  邱燕卿  
訴訟代理人  凃逸奇律師
參  加  人  邱燕雪  
訴訟代理人  蘇志倫律師
被 上訴 人  台北富邦商業銀行股份有限公司

法定代理人  陳聖德  
訴訟代理人  賴盛星律師
複 代理 人  程才芳律師
參  加  人  趙有吉  

訴訟代理人  邱敏維律師
上列當事人間請求損害賠償等事件，上訴人對於中華民國109年8
月28日臺灣臺北地方法院109年度訴更一字第2號第一審判決，提
起上訴，本院於110年7月20日言詞辯論終結，判決如下：
    主  文
上訴駁回。
第二審訴訟費用由上訴人負擔。
    事實及理由
一、上訴人主張：伊在被上訴人三重分行（下逕稱分行名稱）申
    設帳號000000000000號甲種支票帳戶、帳號000000000000號
    乙種帳戶及在延平分行申設帳號000000000000號乙種帳戶（
    下合稱系爭帳戶），兩造間成立消費寄託及委任契約。伊之
    董事即參加人邱燕雪因遭臺灣新北地方法院（下稱新北地院
    ）以107年度全字第315號裁定（下稱系爭裁定），禁止於另
    案新北地院104年度訴字第2452號判決確定前行使董事職權
    確定，伊之股東邱燕雪、邱燕卿及訴外人邱聖豪乃於民國10
    8年1月7日依公司法第108條第2項規定，以表決權數及出資
    額股權過半數比例，推選邱燕卿為代理董事（下稱系爭推選
    程序）。惟被上訴人無正當理由，拒絕邱燕卿辦理系爭帳戶
    印鑑變更，凍結帳戶內資金，且對伊於107年11、12月間簽
    發、蓋有邱燕雪小章如附表1所示之遠期支票，拒絕付款，
    係處理委任事務有過失且逾越權限而為不完全給付，致伊與
    交易廠商辦理抽換票，支出手續費新臺幣（未註明為美金者
    ，下同）470元，受有損害，亦侵害伊之信用、商譽。被上
    訴人應賠償抽票手續費470元及非財產上損害127萬2,435元
    ，並刊登道歉啟示澄清支票退票原因係可歸責於被上訴人之
    行為而非伊營運、資金問題。又因新臺幣匯率於108年5月間
    創近3年新低，伊於同年月23日請求被上訴人，將伊申設之
    延平分行帳號000000000000號外幣帳戶（下稱系爭外幣帳戶
    ）內美金224萬438.58元兌換為新臺幣。被上訴人仍以邱燕
    雪受系爭裁定禁止行使董事職權而拒絕兌換，遲至109年1月
    16日始同意伊變更印鑑後兌換。惟因新臺幣已大幅升值，伊
    將系爭外幣帳戶結清匯出時，受有355萬1,095元匯差損害（
    以108年5月23日、109年1月16日之匯率依序為31.115、29.5
    3計算【計算式：2,240,438.58×（31.115－29.53）＝3,551,0
    95，元以下四捨五入】)等情。爰依民法第544條、第227條
    第1項（依給付不能）、第227條之1準用第195條第1項規定
    ，求為命被上訴人給付482萬4,000元及自起訴狀繕本送達翌
    日起算法定遲延利息，並為回復名譽適當處分之判決（原審
    為上訴人敗訴之判決，其提起上訴）。上訴聲明：㈠原判決
    廢棄；㈡被上訴人應給付上訴人482萬4,000元，及自起訴狀
    繕本送達翌日起至清償日止，按週年利率5％計算之利息；㈢
    被上訴人應依附表2所示規格方式，於中國時報、聯合報、
    自由時報刊登如附件所示道歉聲明內容各1日；㈣第㈡項聲明
    願供擔保請准宣告假執行。
二、參加人邱燕雪輔助上訴人陳述略以：上訴人董事為伊，並非
    參加人趙有吉，且上訴人股東間出資額轉讓及改選董事是否
    有效之訴訟尚未判決確定，被上訴人逕認上訴人董事仍為趙
    有吉，進而凍結上訴人帳戶之資金，於法無據。又依系爭裁
    定，伊僅暫時無法行使董事職權，系爭推選程序自屬合法有
    效。被上訴人就該程序有疑慮，應循法律途徑解決，而非逕
    自凍結上訴人帳戶，致受有預期利益355萬1,095元之匯差損
    害。又上訴人簽發票載發票日108年1月15日後之支票，被上
    訴人逕以「董事職權遭法院假處分禁止行使」為由退票（如
    附表1編號1至9、11至48、64所示，下稱系爭支票），未先
    通知上訴人辦理變更董事，且拒絕上訴人以代理董事辦理變
    更印鑑，有違善良管理人注意義務等語。
三、被上訴人則以：伊於108年1月7日知悉系爭裁定後，不再受
    理邱燕雪以上訴人董事身分動用系爭帳戶款項，係慮及股東
    趙有吉、趙惠珍未獲通知參與系爭推選程序，難以確認邱燕
    卿為合法董事代理人，方拒絕由邱燕卿代表上訴人辦理印鑑
    變更及換匯，且伊當時已向上訴人表明提出「全體股東」參
    與互推董事代理人之資料後即可辦理，亦為上訴人所拒。又
    系爭支票由伊退票，係以支票由不得行使董事職權之邱燕雪
    代表上訴人簽發，且支票為文義及形式證券，邱燕雪之董事
    職權既已遭系爭裁定禁止行使，伊依假處分執行命令辦理，
    拒絕支付票款予提示之執票人，係盡受任人之善良管理人注
    意義務，不負過失責任，無須賠償抽票手續費470元。且伊
    並未以上訴人存款不足、發票人簽章不符、擅自指定金融業
    者為本票擔當付款人、本票提示期限經過前撤銷付款委託等
    須辦理清償註記之理由退票，不影響上訴人信用、商譽，上
    訴人不得請求非財產上損害賠償127萬2,435元及登報道歉。
    另系爭外幣帳戶係上訴人用以收受國外貨款匯入及貨款支出
    所申設，並無經常將帳戶內外幣兌換為新臺幣之必要，且其
    於107年下半年均無換匯紀錄，邱燕雪遭停止執行職務前，
    上訴人亦未以美金兌換新臺幣支付貨款，故其於109年1月16
    日結清系爭外幣帳戶，既未兌換為新臺幣，亦無換匯計畫，
    自無匯差損失355萬1,095元之所失利益等語，資為抗辯。
四、參加人趙有吉輔助被上訴人陳述略以：系爭支票發票日最早
    為108年1月15日，係於系爭裁定之後。邱燕雪既遭系爭裁定
    禁止行使董事職權，自不得代表上訴人簽發支票，被上訴人
    得拒付票款，並未違反善良管理人注意義務等語。
五、上訴人申設系爭帳戶，兩造成立消費寄託及委任契約；邱燕
    雪自104年10月17日起登記為上訴人董事，經新北地院以系
    爭裁定准趙有吉為邱燕雪供擔保後，禁止邱燕雪於新北地院
    104年度訴字第2452號事件判決確定前，行使其於上訴人之
    董事職權，及以其名義登記之上訴人出資額181萬6,650元範
    圍内行使股東權利，邱燕雪提起抗告、再抗告，均經駁回而
    告確定；嗣由上訴人股東邱燕雪、邱燕卿及邱聖豪於108年1
    月7日依公司法第108條第2項規定互推邱燕卿為董事代理人
    （即系爭推選程序）；附表1所示支票為邱燕雪於系爭裁定
    禁止其行使上訴人董事職務前，代表上訴人所簽發，其中系
    爭支票業經執票人提示，被上訴人以「董事職權遭法院假處
    分，禁止行使」為退票理由拒絕兌付，上訴人商請廠商同意
    抽票，支出抽票手續費470元；上訴人於108年5月23日寄發
    國史館郵局第305號存證信函請求被上訴人將系爭外幣帳戶
    内美金兌換為新臺幣繼續存放，被上訴人於108年6月4日以
    北富銀新莊商金字第1080002348號函覆暫無法受理以邱燕卿
    代表上訴人申請換匯；上訴人於109年1月16日將系爭外幣帳
    戶結清，以原幣別即美金、人民幣、日幣領出；系爭外幣帳
    戶於108年5月23日至109年1月16日之美金餘額均為224萬0,4
    38.58元，108年5月23日與109年1月16日之美金兌換新臺幣
    匯率依序為31.115、29.53等事實，為兩造所不爭執（見本
    院卷一第208至210頁、本院卷二第82頁），堪信屬實。
六、上訴人請求被上訴人賠償損害及登報道歉，為被上訴人以前
    詞所拒。茲就爭點論述如下：
  ㈠上訴人以被上訴人將系爭支票退票及拒絕變更系爭帳戶代表
    人印鑑為由，依民法第544條、第227條第1項（給付不能）
    規定，請求被上訴人賠償抽票手續費470元，並無理由：
　⒈受任人因處理委任事務有過失，或因逾越權限之行為所生之
    損害，對於委任人應負賠償之責；因可歸責於債務人之事由
    ，致為不完全給付者，債權人得依關於給付不能之規定行使
    其權利，此觀民法第544條、第227條第1項規定甚明。又損
    害賠償之債，以有損害之發生及有責任原因之事實，並二者
    之間有相當因果關係為其成立要件，若絕無損害亦即無賠償
    之可言。是如受任人處理委任事務並無過失或逾越權限之行
    為，亦無可歸責之事由或不完全給付，抑或委任人並無損害
    發生，受任人對於委任人即不負上開規定之賠償責任。
　⒉系爭支票均係邱燕雪代表上訴人所簽發，為兩造所不爭執，
    且系爭支票之發票日均係填載108年1月15日後之日期，有系
    爭支票可佐（見原審訴字卷一第279至295頁、第299至373頁
    、第409頁），應可認定。又邱燕雪係於108年1月2日遭新北
    地院以系爭裁定禁止行使上訴人之董事職權，亦為兩造所不
    爭執，且被上訴人陳稱其係於108年1月7日收到邱燕雪交付
    系爭裁定保全執行之執行命令（即新北地院108年1月3日新
    北院輝108司執全菊字第4號執行命令，見原審訴字卷一第39
    至41頁）而知悉上情等語，為上訴人所是認（見本院卷二第
    82至83頁）。綜上可知，邱燕雪經假處分執行禁止行使董事
    職權而無權代表上訴人，被上訴人已於108年1月7日知悉，
    則被上訴人就108年1月15日後由邱燕雪代表上訴人簽發之系
    爭支票，以「董事職權遭法院假處分，禁止行使」為退票理
    由拒絕兌付，自屬合法有據，其處理委任事務並無過失或可
    歸責之事由，亦無逾越權限或不完全給付之情事。
　⒊上訴人雖稱：附表1所示支票均係於108年1月2日前由邱燕雪
    代表上訴人所簽發，斯時邱燕雪仍可行使董事職權云云。然
    票據乃文義證券，票據上之權利義務，基於外觀解釋原則與
    客觀解釋原則，悉依票上記載之文字以為決定，不得以票據
    以外之具體、個別情事資為判斷基礎，加以變更或補充。是
    以凡在票據上簽名者，應以票據上所載文義為其負責之依據
    。遠期支票固為商業交易所常見，然如執票人按照票載日期
    或於票載日期以後為付款之提示者，則票載日期當然為發票
    日，不得於票據以外別求證據方法。查系爭支票均係由執票
    人於票載發票日提示不獲兌現，有系爭支票及退票理由單為
    憑（見原審訴字卷一第279至295頁、第299至373頁、第409
    頁），依上說明，自係以票載發票日為發票日，而非以票載
    發票日前之實際填寫日期為發票日。又系爭支票之票載發票
    日均係108年1月15日後之日期，且邱燕雪於系爭支票發票日
    已遭系爭裁定禁止行使上訴人董事職權，均如前述，足見被
    上訴人稱邱燕雪無權代表上訴人簽發系爭支票等語，應屬有
    據，上訴人為相反之主張自無足取。
　⒋上訴人雖另主張被上訴人拒絕變更系爭帳戶代表人印鑑進而
    造成資金凍結之損害賠償事由。然被上訴人認系爭推選程序
    未通知全部股東參與，而未合法推選邱燕卿為董事代理人，
    故於法院確定裁判確認系爭推選程序合法前，拒絕變更系爭
    帳戶代表人印鑑，並無處理委任事務之過失或可歸責之事由
    （詳下述六、㈢⒉）；且系爭支票均係邱燕雪代表上訴人所簽
    發，故系爭帳戶之代表人印鑑是否變更為邱燕卿，均不影響
    系爭支票遭退票之結果，可認被上訴人支出之抽票手續費47
    0元，與系爭帳戶代表人印鑑是否變更無關，上訴人仍不得
    據此請求賠償。準此，上訴人依民法第544條、第227條第1
    項（給付不能）規定，請求被上訴人賠償抽票手續費470元
    ，自屬無據。
  ㈡上訴人以系爭支票遭退票致其信用、商譽受損，依民法第227
    條之1準用第195條第1項規定，請求被上訴人賠償非財產上
    損害127萬2,435元及登報道歉，並無理由：
　⒈債務人因債務不履行，致債權人之人格權受侵害者，準用第1
    95條規定，負損害賠償責任，民法第227條之1固有明文。惟
    債權人應證明債務人有債務不履行之情事，並侵害其人格權
    ，方得請求賠償非財產上損害，且於名譽受侵害時，得請求
    回復名譽之適當處分；如未盡證明責任，自不得請求損害賠
    償或回復名譽。
　⒉查被上訴人拒絕兌付系爭支票，處理委任事務並無過失或可
    歸責之事由，亦非逾越權限之行為或不完全給付，而與民法
    第544條、第227條第1項（給付不能）規定損害賠償請求權
    之要件不符，業如前述，是被上訴人並無債務不履行。況支
    票退票理由逾45項（台灣票據交換所票據交換處理程序第12
    點第1項規定參照），其中僅存款不足、發票人簽章不符、
    擅自指定金融業者為本票之擔當付款人、本票提示期限經過
    前撤銷付款委託4項退票理由構成辦理清償贖回註記（支票
    存款戶票信狀況註記須知第3點第1項規定參照）；僅存款不
    足、發票人簽章不符、擅自指定金融業者為本票之擔當付款
    人3項退票理由構成拒絕往來戶之註記（支票存款戶票信狀
    況註記須知第14點第1項規定參照）；財團法人台灣票據交
    換所與金融業者填發之「第一類票據信用資料查覆單」，亦
    僅顯示上開4項退票理由之清償註記及拒絕往來紀錄（查詢
    票據信用資料作業須知第10點第1項規定參照），此觀上訴
    人於109年6月19日之「第一類票據信用資料查覆單」益明（
    見原審卷第189至190頁）。可見上開4項退票理由，係依一
    般銀行實務與商業習慣認會影響交易債信或票信評價之事由
    。然系爭支票退票理由為「董事職權遭法院假處分，禁止行
    使」（退票理由代號99，即台灣票據交換所票據交換處理程
    序第12點第1項第46款規定「其他依法令之規定應予退票之
    情形」），非屬上開4項足以影響債信或票信之退票理由由
    ，亦無法藉由申請「第一類票據信用資料查覆單」查知。上
    訴人泛言其信用、商譽因系爭支票退票而受損云云，惟未舉
    證以實其說，亦難認其有何人格權受侵害。
　⒊準此，上訴人未證明被上訴人有債務不履行之情事及侵害其
    人格權（信用、商譽），核與民法第227條之1規定之要件不
    符。故上訴人依民法第227條之1準用第195條第1項規定，請
    求被上訴人賠償非財產上損害127萬2,435元及登報道歉，自
    屬無據。
  ㈢上訴人以被上訴人拒絕變更系爭帳戶代表人印鑑及拒絕兌付
    系爭外幣帳戶美金為新臺幣為由，依民法第544條、第227條
    第1項（給付不能）規定，請求被上訴人賠償匯差損害355萬
    1,095元，並無理由：
　⒈債務不履行，債務人所以應負損害賠償責任，係以有可歸責
    之事由存在為要件。債務人苟證明債之關係存在，債權人因
    債務人不履行債務而受損害，即得請求債務人負債務不履行
    責任。債務人抗辯損害之發生為不可歸責於債務人之事由所
    致，應由其負舉證責任，如能舉證證明之，自得免負債務不
    履行損害賠償之責。
　⒉被上訴人抗辯：伊拒絕變更系爭帳戶之代表人印鑑及拒絕換
    匯，係因系爭推選程序之合法性容有疑義，故伊不具可歸責
    性，亦未違反善良管理人注意義務等語（見本院卷一第310
    頁）。觀之上訴人之108年1月7日股東同意書（見原審訴字
    卷一第43頁），固記載股東邱燕雪、邱燕卿、邱聖豪依公司
    法第108條第2項規定推選邱燕卿為董事代理人，然趙有吉、
    趙惠珍並未簽名，可見該2名股東確實未獲通知參與系爭推
    選程序；且系爭推選程序究應依何種表決權數之同意比例作
    成決議，公司法並無明文規定；趙有吉遂以系爭推選程序不
    合法為由，向新北地院聲請為上訴人選任臨時管理人（案列
    108年度法字第3號），並由本院於109年2月20日以108年度
    非抗字第114號裁定駁回確定（見原審訴字卷二第279至287
    頁、第409至416頁、本院卷一第193至198頁）；況原審法院
    曾認系爭推選程序未通知股東趙有吉、趙惠珍，與公司法第
    108條第2項規定不符，並非合法之董事代理人，不具法定代
    理權，且上訴人未依限補正法定代理人，而於108年9月3日
    以108年度訴字第1075號裁定駁回本件上訴人之起訴（見原
    審訴字卷二第391至394頁），嗣由本院改認系爭推選程序合
    法，而於108年11月28日以108年度抗字第1296號裁定廢棄發
    回（見原審卷第13至16頁）等情，參互以考，可認系爭推選
    程序是否合於公司法第108條第2項規定，確有爭議存在，被
    上訴人所持法律見解，雖與本院108年度抗字第1296號確定
    裁定意旨有間，然斯時針對系爭推選程序合法與否既無可資
    遵循之司法裁判揭示法律意見可資遵循，且本院於108年11
    月28日作成108年度抗字第1296號裁定後，被上訴人已依該
    裁定意旨所認邱燕卿係合法董事代理人之意見，同意上訴人
    結清系爭外幣帳戶，自足認被上訴人辯稱其原先認系爭推選
    程序未通知全部股東參與，而未合法推選邱燕卿為董事代理
    人，不具可歸責之事由，亦未違反善良管理人注意義務等情
    ，信而有徵，應可採信。
　⒊準此，被上訴人拒絕換匯，不具可歸責之事由，亦未違反善
    良管理人之注意義務，核與民法第544條、第227條第1項規
    定之要件不符。故上訴人依民法第544條、第227條第1項（
    給付不能）規定，請求被上訴人賠償匯差損害355萬1,095元
    ，亦屬無據。
七、綜上所述，上訴人依民法第544條、第227條第1項（依給付
    不能）、第227條之1準用第195條第1項規定，請求被上訴人
    給付上訴人482萬4,000元，及自起訴狀繕本送達翌日起至清
    償日止，按週年利率5％計算之利息；並依附表2所示規格方
    式，於中國時報、聯合報、自由時報刊登如附件所示道歉聲
    明內容各1日，均非正當，不應准許。原審為上訴人敗訴之
    判決，並駁回其假執行之聲請，核無不合。上訴意旨指摘原
    判決不當，求予廢棄改判，非有理由，應駁回其上訴。
八、本件事證已臻明確，兩造所為其餘攻擊、防禦及舉證，經本
    院審酌後，認與判決結論均無影響，爰不一一論列，附此敘
    明。
九、據上論結，本件上訴為無理由，依民事訴訟法第449條第1項
    、第78條，判決如主文。
中　　華　　民　　國　 110  　年　　8　　 月　  3 　　日
                  民事第十八庭 
                        審判長法  官  黃明發
                              法  官  周美雲
　　　　　　　　　　　　　　　法  官  賴彥魁   
正本係照原本作成。
如不服本判決，應於收受送達後20日內向本院提出上訴書狀，其
未表明上訴理由者，應於提出上訴後20日內向本院補提理由書狀
（均須按他造當事人之人數附繕本）上訴時應提出委任律師或具
有律師資格之人之委任狀；委任有律師資格者，另應附具律師資
格證書及釋明委任人與受任人有民事訴訟法第466條之1第1項但
書或第2項（詳附註）所定關係之釋明文書影本。如委任律師提
起上訴者，應一併繳納上訴審裁判費。
中　　華　　民　　國　　110 　年　　8 　　月　　9 　　日
                              書記官  高瑞君 

附表1：
編號 票號 票面金額 發票日 託收日期 提示兌現 情形 原審訴字卷一頁碼 1 0000000    10,500元 108.01.15 107.11.19 退票 第279頁 2 0000000    28,350元 108.01.15 107.12.03 退票 第281頁 3 0000000    24,447元 108.01.15 108.01.04 退票 第283頁 4 0000000    49,875元 108.01.15 107.12.13 退票 第285頁 5 0000000   183,488元 108.01.15 107.11.19 退票 第287頁 6 0000000     1,247元 108.01.15 107.11.12 退票 第289頁 7 0000000    97,388元 108.01.15 107.12. 退票 第291頁 8 0000000     6,622元 108.01.15 107.11.14 退票 第293頁 9 0000000       229元 108.01.15 107.11.09 退票 第295頁 10 0000000    25,725元 108.01.15  註1 第297頁 11 0000000     9,450元 108.01.15 107.12.14 退票 第299頁 12 0000000       420元 108.01.15 108.01.15 退票 第301頁 13 0000000    22,575元 108.01.15 108.01.15 退票 第303頁 14 0000000    13,334元 108.01.15 107.12.06 退票 第305頁 15 0000000 1,337,629元 108.01.15 107.11.09 退票 第307頁 16 0000000   452,097元 108.01.15 107.11.09 退票 第309頁 17 0000000   332,200元 108.01.15 107.12.05 退票 第311頁 18 0000000    22,084元 108.01.15 107.12.22 退票 第313頁 19 0000000     5,727元 108.01.15 107.11.26 退票 第315頁 20 0000000   238,498元 108.01.15 107.11.13 退票 第317頁 21 0000000    38,144元 108.01.15 107.11.13 退票 第319頁 22 0000000     3,150元 108.01.15 107.11.28 退票 第321頁 23 0000000    10,500元 108.01.15 107.11.15 退票 第323頁 24 0000000     1,680元 108.01.15 108.01.15 退票 第325頁 25 0000000 1,668,597元 108.01.15 107.11.09 退票 第327頁 26 0000000    44,368元 108.01.15 107.11.12 退票 第329頁 27 0000000   751,819元 108.01.15 108.01.15 退票 第331頁 28 0000000    37,391元 108.01.15 107.11.09 退票 第333頁 29 0000000     2,111元 108.01.15 107.11.14 退票 第335頁 30 0000000    55,407元 108.01.15 107.12.14 退票 第337頁 31 0000000    26,937元 108.01.15 108.01.15 退票 第339頁 32 0000000     9,261元 108.01.15 107.12.18 退票 第341頁 33 0000000   789,336元 108.01.15 108.01.07 退票 第343頁 34 0000000    14,742元 108.01.15 107.12.14 退票 第345頁 35 0000000    24,988元 108.01.05 107.12.12 退票 第347頁 36 0000000    29,610元 108.01.15 108.01.15 退票 第349頁 37 0000000       735元 108.01.15 107.12.27 退票 第351頁 38 0000000   749,411元 108.01.15 107.12.19 退票 第353頁 39 0000000    22,390元 108.01.15 108.01.14 退票 第355頁 40 0000000   151,673元 108.01.15 108.01.08 退票 第357頁 41 0000000    78,750元 108.01.15 108.01.10 退票 第359頁 42 0000000   301,876元 108.01.15 108.01.09 退票 第361頁 43 0000000     4,725元 108.01.15 108.01.15 退票 第363頁 44 0000000     2,594元 108.01.30 108.01.09 退票 第365頁 45 0000000    33,000元 108.01.15 108.01.10 退票 第367頁 46 0000000     7,875元 108.01.15 108.01.15 退票 第369頁 47 0000000     5,000元 108.01.15 107.06.28 退票 第371頁 48 0000000    25,200元 108.01.15 108.01.15 退票 第373頁 49 0000000     5,000元 108.02.15 107.06.28 註2 第379頁 50 0000000    55,125元 108.02.15 107.12.20 註2 第381頁 51 0000000       735元 108.02.15  註1 第383頁 52 0000000    28,350元 108.02.15 107.12.12 註2 第385頁 53 0000000    10,679元 108.02.15 107.12.12 註2 第387頁 54 0000000     1,957元 108.02.15 107.12.19 註2 第389頁 55 0000000    15,750元 108.02.15  註1 第391頁 56 0000000   155,400元 108.02.15 108.01.04 註2 第393頁 57 0000000    35,700元 108.02.15 107.12.14 註2 第395頁 58 0000000    14,175元 108.02.15 107.12.12 註2 第397頁 59 0000000    32,550元 108.02.15 108.01.10 註2 第399頁 60 0000000       315元 108.02.15  註1 第401頁 61 0000000    77,700元 108.02.15  註1 第403頁 62 0000000       357元 108.02.15  註1 第405頁 63 0000000     8,715元 108.02.15  註1 第407頁 64 0000000   174,826元 108.02.15 107.12.21 退票 第409頁 65 0000000     4,397元 108.02.15 107.12.19 註2 第411頁 66 0000000    67,531元 108.02.15  註1 第413頁 67 0000000   870,095元 108.02.15 107.12.17 註2 第415頁 68 0000000   336,257元 108.02.15 107.12.17 註2 第417頁 69 0000000   436,173元 108.02.15 108.01.03 註2 第419頁 70 0000000    32,802元 108.02.15 107.12.22 註2 第421頁 71 0000000    19,110元 108.02.15 107.12.12 註2 第423頁 72 0000000 2,055,932元 108.02.15 108.01.10 註2 第425頁 73 0000000    110,18元 108.02.15 107.12.25 註2 第427頁 74 0000000   532,485元 108.02.15 107.12.12 註2 第429頁 75 0000000    16,189元 108.02.15 107.12.21 註2 第431頁 76 0000000     2,949元 108.02.15 107.12.19 註2 第433頁 77 0000000    38,212元 108.02.15 107.12.14 註2 第435頁 78 0000000    11,550元 108.02.15  註1 第437頁 79 0000000     7,980元 108.02.15 107.12.13 註2 第439頁 80 0000000    27,023元 108.02.15  註1 第441頁 81 0000000     5,735元 108.02.15 107.12.14 註2 第443頁 82 0000000    88,022元 108.02.15 107.12.28 註2 第445頁 83 0000000     2,315元 108.02.15 107.12.14 註2 第447頁 84 0000000     1,575元 108.02.15 107.12.27 註2 第449頁 85 0000000   205,794元 108.02.15 107.12.14 註2 第451頁 86 0000000    20,354元 108.02.15 107.12.14 註2 第453頁 87 0000000     2,415元 108.02.15 107.12.27 註2 第455頁 88 0000000     5,880元 108.02.15 108.01.03 註2 第457頁 89 0000000     7,350元 108.02.15 108.01.15 註2 第459頁 90 0000000   861,442元 108.02.15  註1 第461頁 91 0000000   305,675元 108.02.15 108.01.15 註2 第463頁 92 0000000    21,084元 108.02.15  註1 第465頁 93 0000000    15,289元 108.02.15 108.01.09 註2 第467頁 94 0000000     1,838元 108.02.15  註1 第469頁 95 0000000    45,000元 108.02.15  註1 第471頁 96 0000000     5,000元 108.03.15 107.06.28 註2 第475頁 97 0000000     2,310元 108.03.15 108.01.11 註2 第477頁 98 0000000     1,890元 108.03.15 108.01.08 註2 第479頁 99 0000000    50,040元 108.03.15 108.01.15 註2 第481頁 100 0000000    37,800元 108.03.15 108.01.17 註2 第483頁 101 0000000     5,250元 108.03.15 108.01.11 註2 第485頁 102 0000000     4,200元 108.03.15 108.01.   註2 第487頁 103 0000000     2,048元 108.03.15  註1 第489頁 104 0000000    22,575元 108.03.15  註1 第491頁 105 0000000       378元 108.03.15  註1 第493頁 106 0000000    18,585元 108.03.15  註1 第495頁 107 0000000   169,313元 108.03.15 108.01.08 註2 第497頁 108 0000000 1,940,862元 108.03.15 108.01.10 註2 第499頁 109 0000000    39,385元 108.03.15  註1 第501頁 110 0000000   128,904元 108.03.15  註1 第503頁 111 0000000    26,235元 108.03.15 108.01.11 註2 第505頁 112 0000000       254元 108.03.15  註1 第507頁 113 0000000    67,395元 108.03.15 108.01.11 註2 第509頁 114 0000000    12,531元 108.03.15 108.01.10 註2 第511頁 115 0000000    67,032元 108.03.15  註1 第513頁 116 0000000     7,252元 108.03.15  註1 第515頁 117 0000000    16,821元 108.03.15  註1 第517頁 118 0000000    15,435元 108.03.15  註1 第519頁 119 0000000     1,628元 108.03.15  註1 第521頁 120 0000000    97,448元 108.03.15 108.01.10 註2 第523頁 121 0000000    24,305元 108.03.15 108.01.10 註2 第525頁 122 0000000     5,250元 108.03.15 108.01.19 註2 第527頁 123 0000000   110,235元 108.03.15 108.01.10 註2 第529頁 124 0000000    27,487元 108.03.15 108.01.10 註2 第531頁 125 0000000   420,381元 108.03.15 108.01.23 註2 第533頁 126 0000000    28,706元 108.03.15  註1 第535頁 127 0000000    10,378元 108.03.15 108.01.08 註2 第537頁 128 0000000     5,000元 108.04.15 107.06.28 註2 第541頁 129 0000000     5,000元 108.05.15 107.06.28 註2 第543頁 130 0000000     5,000元 108.06.15 107.06.28 註2 第545頁 131 0000000     5,000元 108.07.15 107.06.28 註2 第547頁 132 0000000     5,000元 108.08.15 107.06.28 註2 第549頁 133 0000000     5,000元 108.09.15 107.06.28 註2 第551頁 134 0000000     5,000元 108.10.15 107.06.28 註2 第553頁 135 0000000     5,000元 108.11.15 107.06.28 註2 第555頁 136 0000000     5,000元 108.12.15 107.06.28 註2 第557頁 137 0000000     5,000元 109.01.15 107.06.28 註2 第559頁 138 0000000     5,000元 109.02.15 107.06.28 註2 第561頁 139 0000000     5,000元 109.03.15 107.06.28 註2 第563頁 140 0000000     5,000元 109.04.15 107.06.28 註2 第565頁 141 0000000     5,000元 109.05.15 107.06.28 註2 第567頁 註1：未存票、無託收。 註2：有託收、到期日前抽票。       
附表2：被上訴人應刊登道歉聲明之規格方式
報別 版別 版位 刊登規格 字體大小 聯合報 全國版 頭版報頭下 高6.8公分乘以寬4.9公分 標楷體12號字 中國時報 全國版 頭版報頭下 高7.7公分乘以寬6公分 標楷體12號字 自由時報 全國版 頭版報頭邊 高4.5公分乘以寬9.2公分 標楷體12號字 
附件：上訴人主張被上訴人應刊登道歉聲明之內容
道歉人台北富邦商業銀行股份有限公司於108年1月15日無故凍結
趙城企業有限公司之銀行帳戶資金，且拒絕向第三人給付票款，
造成趙城企業有限公司之信用、名譽嚴重受損，對趙城企業有限
公司造成諸多困擾與公司名譽信用的傷害，茲為回復趙城企業有
限公司之名譽，特此鄭重道歉。